臺灣高等法院刑事判決　　　　　　　 100年度上訴字第3062號
上　訴　人　臺灣士林地方法院檢察署檢察官
上　訴　人
即　被　告　林耀奎
選任辯護人　李亢和律師
上列上訴人因毒品危害防制條例案件，不服臺灣士林地方法院
100年度訴字第86號，中華民國100年8月31日第一審判決（起訴
案號：臺灣士林地方法院檢察署100年度偵字第1549號），提起
上訴，本院判決如下：
    主  文
原判決撤銷。
林耀奎犯如附表所示之販賣第一級毒品罪，均累犯，各處如附表
所示之主刑及從刑。應執行有期徒刑拾玖年，未扣案之門號00
00000000號行動電話（含SIM 卡）壹支、販賣第一級毒
品所得之門號0000000000號行動電話SIM 卡壹枚、販
賣第一級毒品所得合計新臺幣壹萬玖仟參佰元均沒收，其中門號
0000000000號行動電話（含SIM 卡）壹支、門號00
00000000號行動電話SIM卡壹枚，如全部或一部不能沒
收時，追徵其價額；販賣第一級毒品所得新臺幣壹萬玖仟參佰元
，如全部或一部不能沒收，以其財產抵償之。
    事  實
一、林耀奎（綽號「夭鬼」）前因毒品危害防制條例案件，經本
    院以95年度訴字第740號判決處有期徒刑1年確定，嗣經本院
    以96年度聲減字第138號裁定減刑為有期徒刑6月確定，於民
    國96年7 月16日縮刑期滿執行完畢。詎仍不知悔改，明知海
    洛因係毒品危害防制條例第2 條第2 項第1 款規定之第一級
    毒品，依法不得持有、販賣，竟基於意圖營利販賣第1級毒
    品海洛因之犯意，以其所有門號0000000000號行動電話（含
    SIM卡1枚）作為販賣海洛因之聯絡工具，分別於附表各編號
    所示時間、地點、方法，以附表所示之金額將海洛因販賣予
    林志雄、黃春木、張有金施用（各次販賣海洛因之對象、時
    間、地點、數量及金額詳如附表編號1至24所示）。嗣經警
    依法對林耀奎使用之前揭門號執行通訊監察，並於100年1月
    19日14時15分許，持臺灣士林地方法院核發之搜索票，在林
    耀奎位於臺北市○○區○○路315巷21號1樓住處搜索，扣得
    海洛因1小包（驗餘淨重0.3360公克）、注射針筒7支、分裝
    杓2支及分裝袋6個等物，並循線查悉上情。
二、案經新北市政府警察局汐止分局移送臺灣士林地方法院檢察
    署檢察官偵查起訴。
    理  由
壹、證據能力說明
一、查被告林耀奎於警偵訊及原審所為自白或不利於己之陳述，
    並無出於強暴、脅迫、利誘、詐欺、疲勞訊問、違法羈押或
    其他不正之方法，亦非違反法定障礙事由經過期間不得訊問
    或告知義務之規定而為，且有下述人證、物證資為佐證，依
    刑事訴訟法第156條第1項、第158條之2規定，應認其有證據
    能力。
二、按被告以外之人於審判外之言詞或書面陳述，除法律有規定
    者外，不得作為證據；又被告以外之人於審判外之陳述，雖
    不符合同法第159條之1至第159條之4之規定，但經當事人於
    審判程序同意作為證據，法院審酌該言詞陳述或書面陳述作
    成時之情況，認為適當者，亦得為證據。當事人、代理人或
    辯護人於法院調查證據時，知有第159條第1項不得為證據之
    情形，而未於言詞辯論終結前聲明異議者，視為有前項之同
    意，刑事訴訟法第159條第1項及第159條之5分別定有明文。
    本判決後述所引用之供述證據，當事人於本院準備程序及審
    判期日均表示無意見而不予爭執，且迄言詞辯論終結前均未
    聲明異議（見本院卷第47至48頁、第66至68頁），本院審酌
    上開證據資料製作時之情況，尚無違法不當及證明力明顯過
    低之瑕疵，亦認為以之作為證據應屬適當，揆諸前開規定，
    爰逕依刑事訴訟法第159 條之5 規定，認前揭證據資料均例
    外有證據能力。
三、卷附被告林耀奎持用、以其名義申辦之門號0000000000號行
    動電話之通訊監察譯文（見偵查卷卷一第56至71頁、卷二第
    15至33頁），被告及辯護人於原審、本院審理時均表示對該
    等通訊監察譯文之證據能力無意見（見原審卷第66頁背面至
    第67頁背面、本院卷第47至48頁、第66至68頁），自得採為
    本案證據。
貳、實體部分
一、上訴人即被告林耀奎經合法傳喚，於本院審理期日無正當理
    由不到庭，惟上開販賣第一級毒品海洛因之犯罪事實，業據
    被告於警詢、偵查及原審審理時供承不諱（見偵查卷一第14
    至17、94、95頁、原審卷第4 頁、原審卷第33頁背面、第34
    、45、69頁），核與證人即毒品買受人林志雄、黃春木、張
    有金分別於警詢、偵查時證述有於附表各編號所示時間與被
    告電話聯絡後向被告購買毒品海洛因之情節相符（見偵查卷
    一第18至23頁、第24至27頁、第28至35頁、第88至90頁、第
    112至119頁、第126至129頁、第154至164頁、第165至172頁
    ），又參核卷附被告持用之門號0000000000號行動電話通訊
    監察譯文（見偵查卷卷二第15至33頁），不僅顯示被告於附
    表各編號內所示之聯絡期間，有以上開行動電話與證人林志
    雄使用室內電話00000000號、黃春木持用門號0000000000號
    行動電話、張有金持用門號0000000000號行動電話頻繁聯繫
    之情，且細譯彼等通話內容，更顯示被告與林志雄、黃春木
    、張有金之間，以「1 張」、「1 個」、「1 套」、「半個
    」、「一個半」、「81」、「半罐」、「3 塊」、「大的」
    、「半個」、「1 張」、「2 張」、「半ㄟ」、「2 支」、
    「1個」、「軟的」、「1000」、「500」等詞語，代稱所諱
    言之毒品海洛因，彼此詢價、問量，而達成買賣毒品之價量
    合意，並相約見面交易之事實；且證人林志雄於偵查時亦結
    證稱：有於附表編號1所示時間與被告之行動電話通聯，確
    實為向被告購買海洛因而聯繫，其中「1張」就是指1000元
    的意思，當時是以1000元向被告購買海洛因，交易有成功等
    語；證人黃春木於偵查中亦結證稱：如附表編號2所示時間
    有以電話向被告交涉購買海洛因，其中「1個」、「1套」是
    指海洛因1小包，當時有向被告買500元數量之海洛因，500
    元先欠著，後來我以易付卡門號0000000000號行動電話號碼
    給被告用，抵這50 0元等語；證人張有金復於偵查中結證稱
    ：有於附表編號3至24所示時間與被告之行動電話通聯，確
    實為向被告購買海洛因而聯繫，其中「半個」即500元、「
    一個半」是指1千5百元、「81」即2500元之海洛因、「半罐
    」是50 0元的海洛因、「3塊」即3個500元共1500元的海洛
    因、「大的」即2個50 0元的海洛因、「半個」即500元的海
    洛因、「1張」即1000 元的海洛因、「2張」指我身上有20
    00元、「半ㄟ」即500 元海洛因、「2支」即1000元海洛因
    、「1個」即500元海洛因，確有向被告購買海洛因等語明確
    ，足認被告自白應與事實相符，可以採信。
二、按販賣毒品罪之所謂「意圖」，即犯罪之目的，原則上不以
    發生特定結果為必要，只需有營利之意圖為已足，不以買賤
    賣貴而從中得利為必要（參見最高法院97年度台上字第2109
    號判決意旨）。又一般毒品可任意分裝或增減其分量（純度
    ），而每次買賣之價量，亦隨時隨雙方關係之深淺、當時之
    資力、需求程度及對行情之認知等因素，機動調整，且毒品
    之價格不低，取得不易，凡為販賣之不法勾當者，苟無利可
    圖，應無甘冒被查緝法辦重刑之危險，平白無端義務轉讓之
    理，被告係販賣前揭海洛因給附表所示之林志雄等3人，並
    向其等收取現金，顯見雙方即有交易之對價關係，被告當有
    營利之意圖無疑，佐以被告復於警詢時供稱海洛因是以每公
    克5500元購入，購入後會加入0.5公克葡萄糖，將海洛因稀
    釋成實際重量1.5公克海洛因，我賣出的1000元海洛因是含
    袋子重量0.4公克，扣除袋子重量只有0.2公克等語（見偵查
    卷一第16、17頁、第113頁），足見被告販賣海洛因確有從
    中賺取價差以資牟利之意圖及事實無誤。綜上所陳，本案事
    證明確，被告犯行堪可認定，應依法論科。
三、論罪科刑理由
（一）查海洛因係毒品危害防制條例第2條第2項第1款所列管之
      第一級毒品，是核被告林耀奎如附表各編號所為，均係犯
      毒品危害防制條例第4條第1項之販賣第一級毒品罪。被告
      販賣第一級毒品海洛因而持有第一級毒品海洛因之低度行
      為，應為販賣之高度行為所吸收，均不另論罪。
（二）被告所為如附表所示24次販賣第一級毒品犯行，均係在刑
      法修正施行後所為，行為時間相異，難認係在密切接近之
      時、地，分數個舉動以接續或反覆施行之行為，與接續犯
      之概念非合，參酌上開所述，均應予以分論併罰。
（三）又被告前曾受如事實欄所示之有期徒刑執行完畢之情形，
      此有本院被告前案紀錄表1份在卷可稽，被告於前揭有期
      徒刑執行完畢後5年以內，故意再犯本案之罪，均屬累犯
      ，應依刑法第47條第1 項之規定論以累犯，除販賣第一級
      毒品罪之法定本刑為死刑、無期徒刑部分依法不得加重其
      刑外，其餘法定刑，應依刑法第47條第1 項之規定加重其
      刑。
（四）再被告於偵查及原審審判中已就附表編號1、3至24等販賣
      第一級毒品犯行自白（見偵查卷卷一第14至17、94、95頁
      、原審100年度聲羈字第12號卷第4頁、原審卷第33頁背面
      、第34頁），自應依毒品危害防制條例第17條第2項規定
      ，分別就所犯各罪均減輕其刑，又被告就得併科罰金刑部
      分同時有上開刑之加重及減輕事由，依法先加後減之。另
      被告雖於原審審理時就附表編號2 販賣第一級毒品海洛因
      予黃春木犯行部分亦自白犯罪，惟其於歷次警詢及偵查中
      ，均未曾就此部分自白犯罪，難認符合毒品危害防制條例
      第17條第2 項所定「於偵查及審判中均曾自白」之要件，
      自無從依該項規定減刑，併予指明。
（五）次按刑之量定，為求個案裁判之妥當性，法律固賦予法院
      裁量權，惟此項裁量權之行使，除應依刑法第57條規定，
      審酌行為人及其行為等一切情狀，為整體之評價，並應顧
      及比例原則，俾使罪刑均衡，輕重得宜，以契合社會之法
      律感情。又刑法第59條規定犯罪之情狀可憫恕者，得酌量
      減輕其刑，其所謂「犯罪之情狀」，與同法第57條規定科
      刑時應審酌之一切情狀，並非有截然不同之領域，於裁判
      上酌減其刑時，應就犯罪一切情狀（包括第57條所列舉之
      10款事項），予以全盤考量，審酌其犯罪有無可憫恕之事
      由（即有無特殊之原因與環境，在客觀上足以引起一般同
      情，以及宣告法定低度刑，是否猶嫌過重等等），以為判
      斷（最高法院95年度臺上字第6157號判決意旨參照）。而
      毒品危害防制條例就販賣毒品所設之法定刑度，均遠較其
      它犯罪為重，然同為販賣毒品者，其原因動機不一，犯罪
      情節未必盡同，或有大盤毒梟者，亦有中、小盤之分，甚
      或僅止於吸毒者友儕間為求互通有無之有償交付，是其態
      樣顯非可一概而論，即其販賣行為所造成危害社會之程度
      亦非可等量齊觀，故倘依其情狀處以相當之有期徒刑，即
      足以懲儆，並可達防衛社會之目的者，自非不可依客觀之
      犯行與主觀之惡性二者加以考量其情狀，是否有可憫恕之
      處，適用刑法第59條之規定酌量減輕其刑，期使個案裁判
      之量刑，能斟酌至當，符合比例原則（最高法院97年度臺
      上字第2652號判決意旨可參）。查本件被告販賣第一級毒
      品海洛因之次數雖有24次，但對象僅有3人而己，且每次
      販賣毒品數量甚微，均係小額交易，獲利不多，且被告並
      無販賣毒品前科（被告雖有施用毒品之前案紀錄，然查無
      販賣、意圖販賣而持有等相類素行），對重典之認識不夠
      深切，尤以本案販賣第一級毒品海洛因之情節，尚屬吸毒
      友儕彼此間互供有無之零星交易，其惡性顯與大量走私進
      口或長期販賣毒品之所謂「大盤」或「中盤」毒販有間，
      是倘不論其情節輕重，而一律就被告本案之所犯，論處販
      賣第一級毒品罪之法定本刑「死刑」或「無期徒刑」，衡
      情均屬猶嫌過重，並有傷人民對法律之情感，即就全部犯
      罪情節觀之，猶屬法重而情輕，是自客觀以言，即尚有可
      憫恕之處，爰依刑法第59條之規定，分別酌量減輕其刑，
      並就附表編號1 、3 至24所示販賣毒品犯行依法遞減之，
      並先加後減之。
四、撤銷改判理由
（一）原審認被告林耀奎罪證明確，予以論罪科刑，固非無見。
      惟查，１、被告如附表編號1、3至24所示販賣毒品所得之
      金錢合計為新台幣19300元，原判決主文誤為新台幣23800
      元，即有不當。２、又毒品危害防制條例第19條第1項規
      定性質上係沒收之補充規定。其屬於本條所定沒收之標的
      ，如得以直接沒收者，判決主文僅宣告沒收即可，不生「
      追徵其價額」或「以其財產抵償之」問題，需沒收之標的
      全部或一部不能沒收時，始生「追徵其價額」或「以其財
      產抵償之」選項問題，而「追徵其價額」或「以其財產抵
      償之」係兩種選項，分別係針對現行貨幣以外之其他財產
      與現行貨幣而言。該條規定所稱「追徵其價額」者，係指
      所沒收之物為金錢以外其他財產而無法沒收時，因其實際
      價值不確定，應追徵其價額，使其繳納與原物相當之價額
      ，倘嗣後追徵其金錢價額，不得結果而須以其財產抵償者
      ，要屬執行機關依法強制執行之法律之執行問題。如不能
      沒收之沒收標的為金錢時，因價值確定，判決主文直接宣
      告「以其財產抵償之」即可，不發生追徵價額之問題（最
      高法院99年度第5次刑事庭會議（二）決議意旨參照），
      經查：原判決對於未扣案但供被告販賣毒品聯繫使用之門
      號0000000000號行動電話（含SIM卡）1支及販賣毒品所得
      之門號0000000000號行動電話SIM卡1張，併為「如全部或
      一部不能沒收時，追徵其價額或以其財產抵償之」之諭知
      ，依前揭說明，亦有可議。
（二）檢察官上訴認原判決並未敘明被告有何特殊犯罪原因與環
      境，足引起一般同情顯可憫恕情狀，而引用刑法第59條酌
      減其刑顯有不當，及原審就被告上述24次販賣第一級毒品
      犯行，僅量處應執行有期徒刑19年，有予被告超額刑罰優
      惠之情形，容有未當云云。惟按被告犯罪之情狀是否顯可
      憫恕而得以依刑法第59條規定酌量減輕其刑，係屬事實審
      法院得依職權審酌之事項，除其裁量權之行使明顯違法或
      不當外，自不得任意指摘（最高法院100年度台上字第
      3611 號刑事判決意旨參照），原審既已就刑法第57條所
      列舉之10款事項全盤考量，並審酌被告販毒對象僅3人，
      且數量不多、所得亦寡，所致危害社會程度與毒梟有別，
      而認被告情狀堪予憫恕，依刑法第59條規定酌減其刑，量
      處如附表編號1至24所示之刑已可達防衛社會目的，再觀
      被告犯罪時間係在99年10月29日至同年11月29日間，時間
      尚屬短暫，堪認原審量刑並未明顯違背比例及罪刑相當原
      則，無違國民對於法律之感情，又數罪併罰，宣告多數有
      期徒刑者，於各刑中之最長期以上，各刑合併之刑期以下
      ，定其刑期，刑法第51條第5款前段定有明文，原審據此
      規定，於被告所犯之上開各罪，於法定範圍內定其應執行
      刑為有期徒刑19年，經核並未逾越刑法第51條第5款之界
      限，符合量刑裁量之外部性界限及內部性界限，且無明顯
      過輕而違背罪責相當原則之情形，自無違誤，檢察官前開
      上訴意旨難認有理由。另被告上訴指摘原審量刑過重云云
      ，雖亦無理由，惟原判決既有上揭可議，自屬無可維持，
      應予撤銷改判。
（三）爰審酌被告前有犯罪科刑紀錄素行不佳，有本院被告前案
      紀錄表可稽，被告不思依循正軌賺取金錢，竟無視政府反
      毒政策及宣導，仍意圖營利而販賣第一級毒品予他人施用
      ，影響所及，非僅多數人之生命、身體將可能受其侵害，
      社會、國家之法益亦不能免，為害之鉅，當非個人一己之
      生命、身體法益所可比擬，所為自應予以相當非難，兼衡
      犯罪之動機、目的、手段、智識程度不高、販賣毒品次數
      、數量、獲利不多，及犯罪後已於警詢、偵查及原審審理
      時坦承犯行，尚知悔悟之態度等一切情狀，分別量處如主
      文第2 項所示之刑，並定其應執行之刑為有期徒刑19年，
      以資懲儆。
五、沒收部分說明
（一）按毒品危害防制條例第19條第1項有關沒收之規定，係刑
      法第38條第1項第2款、第3項之特別規定，採義務沒收主
      義，但該條項並無如同條例第18條第1項所定「不問屬於
      犯人與否，沒收之」之明文，自屬相對沒收主義之立法。
      是其應沒收之物，應以屬被告或共犯所有者為限。又按「
      毒品危害防制條例第19條第1項規定性質上係沒收之補充
      規定。其屬於本條所定沒收之標的，如得以直接沒收者，
      判決主文僅宣告沒收即可，不生「追徵其價額」或「以其
      財產抵償之」問題，須沒收之標的全部或一部不能沒收時
      ，始生「追徵其價額」或「以其財產抵償之」選項問題。
      而「追徵其價額」或「以其財產抵償之」係屬兩種選項，
      分別係針對現行貨幣以外之其他財產與現行貨幣而言。而
      本規定所稱「追徵其價額」者，係指所沒收之物為金錢以
      外之其他財物而無法沒收時，因其實際價值不確定，應追
      徵其價額，使其繳納與原物相當之價額，並無以其財產抵
      償之問題。倘嗣後追徵其金錢價額，不得結果而須以其財
      產抵償者，要屬行政執行機關依強制執行之法律之執行問
      題，即無不能執行之情形，自毋庸諭知「或以其財產抵償
      之」。如不能沒收之沒收標的為金錢時，因價值確定，判
      決主文直接宣告「以其財產抵償之」即可，不發生追徵價
      額之問題。」，最高法院99年度第5次刑事庭會議決議內
      容可資參照。再者，毒品危害防制條例第19條第1項規定
      ，犯販賣毒品罪者，其犯罪所得之財物均沒收之，係採義
      務沒收主義。故販賣毒品所得之對價，不問其中成本若干
      ，利潤多少，均應全部諭知沒收，貫徹政府查禁煙毒之決
      心，以符立法本旨，最高法院95年度臺上字第3133號判決
      意旨可資參照。
（二）查被告持用之門號0000000000號手機（含SIM卡1枚）一支
      ，及附表編號2販賣第一級毒品所得之門號0000000000號
      SIM卡1枚，均係為被告所有，業據被告自陳在卷，且係供
      販賣毒品所用、所得之物，雖未扣案，然無證據證明業已
      滅失，均應依毒品危害防制條例第19條第1項前段諭知沒
      收，如全部或一部不能沒收時，追徵其價額。
（三）又本件被告販賣毒品海洛因所得（分別詳如附表各編號所
      示），爰依毒品危害防制條例第19條第1項規定，自應於
      各該犯行之主文項內分別諭知沒收，且如全部或一部不能
      沒收時，則以被告之財產抵償之。
（四）至於扣案之第一級毒品海洛因1小包（驗餘淨重0.3360公
      克)、注射針筒7支、分裝杓2支及分裝袋6個等物，其中海
      洛因1小包為被告另涉施用第一級毒品罪所用，非本件販
      賣毒品所用之物，且經原審另案以100年度審訴字第251號
      宣告沒收銷燬，有該案判決書影本存卷可查，而注射針筒
      7支、分裝杓2支及分裝袋6個等物，被告均否認與本案販
      賣毒品犯行有何關聯，陳稱：注射針筒、分裝杓、分裝袋
      乃其施用毒品所用，均與販賣毒品無關等語，又無證據足
      認該等扣案物與本案犯行有直接關聯，爰均不另諭知沒收
      。
六、至公訴意旨雖以被告以販毒營生，顯有犯罪習性為由，建請
    本院依刑法第90條第1項之規定，諭知被告於刑之執行前，
    入勞動場所強制工作云云。惟按保安處分係針對受處分人將
    來之危險性所為之處置，以達教化、治療之目的，為刑罰之
    補充制度。我國現行刑法採刑罰與保安處分雙軌制，係在維
    持行為責任之刑罰原則下，為協助行為人再社會化之功能，
    以及改善行為人潛在之危險性格，期能達成根治犯罪原因、
    預防犯罪之特別目的。是保安處分中之強制工作，旨在對嚴
    重職業性犯罪及欠缺正確工作觀念或無正常工作因而犯罪者
    ，強制其從事勞動，學習一技之長及正確之謀生觀念，使其
    日後重返社會，能適應社會生活（最高法院91年度臺上字第
    4625號判決意旨參照），然保安處分之措施亦含社會隔離、
    拘束身體自由之性質，其限制人民自由之權利，實與刑罰不
    分軒輊，自應受憲法比例原則之規範，因此，法院應依行為
    人所為行為之嚴重性、危險性以及未來行為之期待性性，妥
    為決定。查被告固有多次施用毒品前科，但並無任何販賣毒
    品之前科紀錄，業如前述，尚難遽認被告有犯罪之習性，此
    外，被告係以賣豬肉維生，此經被告所供明，亦無證據證明
    被告有以販毒營生，即被告尚非因欠缺正確工作觀念或無正
    常工作因而犯罪者，因此，本院審酌上情，認對被告處以如
    主文所示之刑，應可達懲治之效，尚毋併宣告於刑之執行前
    令入勞動場所強制工作之必要。
參、一造辯論判決：
    被告林耀奎經合法傳喚，無正當之理由不到庭，爰不待其陳
    述，逕行判決。
據上論斷，應依刑事訴訟法第369 條第1 項前段、第364 條、第
371 條、第299 條第1 項前段，毒品危害防制條例第4 條第1 項
、第17條第2 項、第19條第1 項，刑法第11條、第47條第1 項、
第59條、第51條第5 款，判決如主文。
本案經檢察官越方如到庭執行職務。
中    華    民    國   100    年    12    月    15    日
                  刑事第十八庭審判長法  官   吳鴻章
                                    法  官   魏瑞紅
                                    法  官   汪梅芬
以上正本證明與原本無異。
如不服本判決，應於收受送達後10日內向本院提出上訴書狀，其
未敘述上訴之理由者並得於提起上訴後10日內向本院補提理由書
（均須按他造當事人之人數附繕本）「切勿逕送上級法院」。
                                    書記官   劉寶鈴
中    華    民    國   100    年    12    月    15    日
附錄論罪科刑依據之法條：
毒品危害防制條例第4條第1項
製造、運輸、販賣第一級毒品者，處死刑或無期徒刑；處無期徒
刑者，得併科新臺幣 2 千萬元以下罰金。
附表：
┌──┬───┬─────┬────┬─────┬────┬────┬──────────────────────┐
│編號│販賣  │販賣對象  │販賣毒品│約定交易地│販賣毒品│主    刑│從    刑                                    │
│    │對象  │使用電話  │時間    │點        │數量、價│        │                                            │
│    │      │          │        │          │格（新臺│        │                                            │
│    │      │          │        │          │幣）    │        │                                            │
├──┼───┼─────┼────┼─────┼────┼────┼──────────────────────┤
│1   │林志雄│0000-0000 │99年10月│內湖區東湖│1,000元 │有期徒刑│未扣案之門號0000000000號行動電話（含SIM卡） │
│    │      │          │30日11時│捷運站    │毛重0.4 │柒年捌月│壹支、販賣第一級毒品所得新臺幣壹仟元均沒收，│
│    │      │          │07分    │          │公克    │        │其中門號0000000000號行動電話（含SIM卡）壹支 │
│    │      │          │        │          │        │        │如全部或一部不能沒收時，追徵其價額；販賣第一│
│    │      │          │        │          │        │        │毒品所得新臺幣壹仟元部分，如全部或一部不能沒│
│    │      │          │        │          │        │        │收，以其財產抵償之。                        │
├──┼───┼─────┼────┼─────┼────┼────┼──────────────────────┤
│2   │黃春木│0000000000│99年10月│臺北市內湖│500元（ │有期徒刑│未扣案之門號0000000000號行動電話（含SIM卡） │
│    │      │          │29日18時│區○○路  │以門號09│拾伍年陸│壹支、販賣第一級毒品所得門號0000000000號行動│
│    │      │          │45分    │315巷21號1│00000000│月      │電話SIM 卡壹枚均沒收，如全部或一部不能沒收時│
│    │      │          │        │樓林耀奎住│號行動電│        │，追徵其價額。                              │
│    │      │          │        │處附近巷口│話SIM卡 │        │                                            │
│    │      │          │        │          │抵償）  │        │                                            │
├──┼───┼─────┼────┼─────┼────┼────┼──────────────────────┤
│3   │張有金│0000000000│99年10月│臺北市內湖│500元   │有期徒刑│未扣案之門號0000000000號行動電話（含SIM卡） │
│    │      │          │29日11時│區○○路  │        │柒年柒月│壹支、販賣第一級毒品所得新臺幣伍佰元均沒收，│
│    │      │          │57分    │315巷21號1│        │        │其中門號0000000000號行動電話（含SIM卡）壹支 │
│    │      │          │        │樓林耀奎住│        │        │如全部或一部不能沒收時，追徵其價額；販賣第一│
│    │      │          │        │處附近巷口│        │        │毒品所得新臺幣伍佰元部分，如全部或一部不能沒│
│    │      │          │        │          │        │        │收，以其財產抵償之。                        │
├──┼───┼─────┼────┼─────┼────┼────┼──────────────────────┤
│4   │張有金│0000000000│99年10月│臺北市內湖│900元   │有期徒刑│未扣案之門號0000000000號行動電話（含SIM卡） │
│    │      │          │29日19時│區○○路  │        │柒年捌月│壹支、販賣第一級毒品所得新臺幣玖佰元均沒收，│
│    │      │          │12分    │315巷21號1│        │        │其中門號0000000000號行動電話（含SIM卡）壹支 │
│    │      │          │        │樓林耀奎住│        │        │如全部或一部不能沒收時，追徵其價額；販賣第一│
│    │      │          │        │處附近巷口│        │        │毒品所得新臺幣玖佰元部分，如全部或一部不能沒│
│    │      │          │        │          │        │        │收，以其財產抵償之。                        │
├──┼───┼─────┼────┼─────┼────┼────┼──────────────────────┤
│5   │張有金│0000000000│99年10月│臺北市內湖│2500元  │有期徒刑│未扣案之門號0000000000號行動電話（含SIM卡） │
│    │      │          │30日0時 │區○○路  │        │柒年拾月│壹支、販賣第一級毒品所得新臺幣貳仟伍佰元均沒│
│    │      │          │53分    │315巷21號1│        │        │收，其中門號0000000000號行動電話（含SIM卡） │
│    │      │          │        │樓林耀奎住│        │        │壹支如全部或一部不能沒收時，追徵其價額；販賣│
│    │      │          │        │處附近巷口│        │        │第一毒品所得新臺幣貳仟伍佰元部分，如全部或一│
│    │      │          │        │          │        │        │部不能沒收，以其財產抵償之。                │
├──┼───┼─────┼────┼─────┼────┼────┼──────────────────────┤
│6   │張有金│0000000000│99年10月│內湖區碧湖│500元   │有期徒刑│未扣案之門號0000000000號行動電話（含SIM卡） │
│    │      │          │30日13時│公園旁檳榔│        │柒年柒月│壹支、販賣第一級毒品所得新臺幣伍佰元均沒收，│
│    │      │          │11分    │攤        │        │        │其中門號0000000000號行動電話（含SIM卡）壹支 │
│    │      │          │        │          │        │        │如全部或一部不能沒收時，追徵其價額；販賣第一│
│    │      │          │        │          │        │        │毒品所得新臺幣伍佰元部分，如全部或一部不能沒│
│    │      │          │        │          │        │        │收，以其財產抵償之。                        │
├──┼───┼─────┼────┼─────┼────┼────┼──────────────────────┤
│7   │張有金│0000000000│99年10月│臺北市內湖│500元   │有期徒刑│未扣案之門號0000000000號行動電話（含SIM卡） │
│    │      │          │31日19時│區○○路  │        │柒年柒月│壹支、販賣第一級毒品所得新臺幣伍佰元均沒收，│
│    │      │          │45分    │315巷21號1│        │        │其中門號0000000000號行動電話（含SIM卡）壹支 │
│    │      │          │        │樓林耀奎住│        │        │如全部或一部不能沒收時，追徵其價額；販賣第一│
│    │      │          │        │處附近巷口│        │        │毒品所得新臺幣伍佰元部分，如全部或一部不能沒│
│    │      │          │        │          │        │        │收，以其財產抵償之。                        │
├──┼───┼─────┼────┼─────┼────┼────┼──────────────────────┤
│8   │張有金│0000000000│99年11月│臺北市內湖│500元   │有期徒刑│未扣案之門號0000000000號行動電話（含SIM卡） │
│    │      │          │01日10時│區○○路  │        │柒年柒月│壹支、販賣第一級毒品所得新臺幣伍佰元均沒收，│
│    │      │          │05分    │315巷21號1│        │        │其中門號0000000000號行動電話（含SIM卡）壹支 │
│    │      │          │        │樓林耀奎住│        │        │如全部或一部不能沒收時，追徵其價額；販賣第一│
│    │      │          │        │處附近巷口│        │        │毒品所得新臺幣伍佰元部分，如全部或一部不能沒│
│    │      │          │        │          │        │        │收，以其財產抵償之。                        │
├──┼───┼─────┼────┼─────┼────┼────┼──────────────────────┤
│9   │張有金│0000000000│99年11月│臺北市內湖│1500元  │有期徒刑│未扣案之門號0000000000號行動電話（含SIM卡） │
│    │      │          │02日07時│區○○路  │        │柒年捌月│壹支、販賣第一級毒品所得新臺幣壹仟伍佰元均沒│
│    │      │          │08分    │315巷21號1│        │        │收，其中門號0000000000號行動電話（含SIM卡） │
│    │      │          │        │樓林耀奎住│        │        │壹支如全部或一部不能沒收時，追徵其價額；販賣│
│    │      │          │        │處附近巷口│        │        │第一毒品所得新臺幣壹仟伍佰元部分，如全部或一│
│    │      │          │        │          │        │        │部不能沒收，以其財產抵償之。                │
├──┼───┼─────┼────┼─────┼────┼────┼──────────────────────┤
│10  │張有金│0000000000│99年11月│臺北市內湖│500元   │有期徒刑│未扣案之門號0000000000號行動電話（含SIM卡） │
│    │      │          │02日09時│區○○路  │        │柒年柒月│壹支、販賣第一級毒品所得新臺幣伍佰元均沒收，│
│    │      │          │45分    │315巷21號1│        │        │其中門號0000000000號行動電話（含SIM卡）壹支 │
│    │      │          │        │樓林耀奎住│        │        │如全部或一部不能沒收時，追徵其價額；販賣第一│
│    │      │          │        │處附近巷口│        │        │毒品所得新臺幣伍佰元部分，如全部或一部不能沒│
│    │      │          │        │          │        │        │收，以其財產抵償之。                        │
├──┼───┼─────┼────┼─────┼────┼────┼──────────────────────┤
│11  │張有金│0000000000│99年11月│臺北市內湖│1000元  │有期徒刑│未扣案之門號0000000000號行動電話（含SIM卡） │
│    │      │          │02日17時│區○○路  │        │柒年捌月│壹支、販賣第一級毒品所得新臺幣壹仟元均沒收，│
│    │      │          │45分    │315巷21號1│        │        │其中門號0000000000號行動電話（含SIM卡）壹支 │
│    │      │          │        │樓林耀奎住│        │        │如全部或一部不能沒收時，追徵其價額或以其財產│
│    │      │          │        │處附近巷口│        │        │抵償之；販賣第一毒品所得新臺幣壹仟元部分，如│
│    │      │          │        │          │        │        │全部或一部不能沒收，以其財產抵償之。        │
├──┼───┼─────┼────┼─────┼────┼────┼──────────────────────┤
│12  │張有金│0000000000│99年11月│臺北市內湖│500元   │有期徒刑│未扣案之門號0000000000號行動電話（含SIM卡） │
│    │      │          │03日06時│區○○路  │        │柒年柒月│壹支、販賣第一級毒品所得新臺幣伍佰元均沒收，│
│    │      │          │59分    │315巷21號1│        │        │其中門號0000000000號行動電話（含SIM卡）壹支 │
│    │      │          │        │樓林耀奎住│        │        │如全部或一部不能沒收時，追徵其價額；販賣第一│
│    │      │          │        │處附近巷口│        │        │毒品所得新臺幣伍佰元部分，如全部或一部不能沒│
│    │      │          │        │          │        │        │收，以其財產抵償之。                        │
├──┼───┼─────┼────┼─────┼────┼────┼──────────────────────┤
│13  │張有金│0000000000│99年11月│臺北市內湖│1000元  │有期徒刑│未扣案之門號0000000000號行動電話（含SIM卡） │
│    │      │          │03日12時│區○○路  │        │柒年捌月│壹支、販賣第一級毒品所得新臺幣壹仟元均沒收，│
│    │      │          │46分    │315巷21號1│        │        │其中門號0000000000號行動電話（含SIM卡）壹支 │
│    │      │          │        │樓林耀奎住│        │        │如全部或一部不能沒收時，追徵其價額；販賣第一│
│    │      │          │        │處附近巷口│        │        │毒品所得新臺幣壹仟元部分，如全部或一部不能沒│
│    │      │          │        │          │        │        │收，以其財產抵償之。                        │
├──┼───┼─────┼────┼─────┼────┼────┼──────────────────────┤
│14  │張有金│0000000000│99年11月│臺北市內湖│1000元  │有期徒刑│未扣案之門號0000000000號行動電話（含SIM卡） │
│    │      │          │05日20時│區○○路  │        │柒年捌月│壹支、販賣第一級毒品所得新臺幣壹仟元均沒收，│
│    │      │          │56分    │315巷21號1│        │        │其中門號0000000000號行動電話（含SIM卡）壹支 │
│    │      │          │        │樓林耀奎住│        │        │如全部或一部不能沒收時，追徵其價額；販賣第一│
│    │      │          │        │處附近巷口│        │        │毒品所得新臺幣壹仟元部分，如全部或一部不能沒│
│    │      │          │        │          │        │        │收，以其財產抵償之。                        │
├──┼───┼─────┼────┼─────┼────┼────┼──────────────────────┤
│15  │張有金│0000000000│99年11月│臺北市內湖│500元   │有期徒刑│未扣案之門號0000000000號行動電話（含SIM卡） │
│    │      │          │06日07時│區○○路  │        │柒年柒月│壹支、販賣第一級毒品所得新臺幣伍佰元均沒收，│
│    │      │          │13分    │315巷21號1│        │        │其中門號0000000000號行動電話（含SIM卡）壹支 │
│    │      │          │        │樓林耀奎住│        │        │如全部或一部不能沒收時，追徵其價額；販賣第一│
│    │      │          │        │處附近巷口│        │        │毒品所得新臺幣伍佰元部分，如全部或一部不能沒│
│    │      │          │        │          │        │        │收，以其財產抵償之。                        │
├──┼───┼─────┼────┼─────┼────┼────┼──────────────────────┤
│16  │張有金│0000000000│99年11月│臺北市內湖│1000元  │有期徒刑│未扣案之門號0000000000號行動電話（含SIM卡） │
│    │      │          │06日22時│區○○路  │        │柒年捌月│壹支、販賣第一級毒品所得新臺幣壹仟元均沒收，│
│    │      │          │38分    │315巷21號1│        │        │其中門號0000000000號行動電話（含SIM卡）壹支 │
│    │      │          │        │樓林耀奎住│        │        │如全部或一部不能沒收時，追徵其價額；販賣第一│
│    │      │          │        │處附近巷口│        │        │毒品所得新臺幣壹仟元部分，如全部或一部不能沒│
│    │      │          │        │          │        │        │收，以其財產抵償之。                        │
├──┼───┼─────┼────┼─────┼────┼────┼──────────────────────┤
│17  │張有金│0000000000│99年11月│臺北市內湖│500元   │有期徒刑│未扣案之門號0000000000號行動電話（含SIM卡） │
│    │      │          │07日17時│區○○路  │        │柒年柒月│壹支、販賣第一級毒品所得新臺幣伍佰元均沒收，│
│    │      │          │53分    │315巷21號1│        │        │其中門號0000000000號行動電話（含SIM卡）壹支 │
│    │      │          │        │樓林耀奎住│        │        │如全部或一部不能沒收時，追徵其價額；販賣第一│
│    │      │          │        │處附近巷口│        │        │毒品所得新臺幣伍佰元部分，如全部或一部不能沒│
│    │      │          │        │          │        │        │收，以其財產抵償之。                        │
├──┼───┼─────┼────┼─────┼────┼────┼──────────────────────┤
│18  │張有金│0000000000│99年11月│臺北市內湖│1000元  │有期徒刑│未扣案之門號0000000000號行動電話（含SIM卡） │
│    │      │          │09日07時│區○○路  │        │柒年捌月│壹支、販賣第一級毒品所得新臺幣壹仟元均沒收，│
│    │      │          │42分    │315巷21號1│        │        │其中門號0000000000號行動電話（含SIM卡）壹支 │
│    │      │          │        │樓林耀奎住│        │        │如全部或一部不能沒收時，追徵其價額；販賣第一│
│    │      │          │        │處附近巷口│        │        │毒品所得新臺幣壹仟元部分，如全部或一部不能沒│
│    │      │          │        │          │        │        │收，以其財產抵償之。                        │
├──┼───┼─────┼────┼─────┼────┼────┼──────────────────────┤
│19  │張有金│0000000000│99年11月│臺北市內湖│500元   │有期徒刑│未扣案之門號0000000000號行動電話（含SIM卡） │
│    │      │          │14日12時│區○○路  │        │柒年柒月│壹支、販賣第一級毒品所得新臺幣伍佰元均沒收，│
│    │      │          │31分    │315巷21號1│        │        │其中門號0000000000號行動電話（含SIM卡）壹支 │
│    │      │          │        │樓林耀奎住│        │        │如全部或一部不能沒收時，追徵其價額；販賣第一│
│    │      │          │        │處附近巷口│        │        │毒品所得新臺幣伍佰元部分，如全部或一部不能沒│
│    │      │          │        │          │        │        │收，以其財產抵償之。                        │
├──┼───┼─────┼────┼─────┼────┼────┼──────────────────────┤
│20  │張有金│0000000000│99年11月│臺北市內湖│1000元  │有期徒刑│未扣案之門號0000000000號行動電話（含SIM卡） │
│    │      │          │15日15時│區○○路  │        │柒年捌月│壹支、販賣第一級毒品所得新臺幣壹仟元均沒收，│
│    │      │          │40分    │315巷21號1│        │        │其中門號0000000000號行動電話（含SIM卡）壹支 │
│    │      │          │        │樓林耀奎住│        │        │如全部或一部不能沒收時，追徵其價額；販賣第一│
│    │      │          │        │處附近巷口│        │        │毒品所得新臺幣壹仟元部分，如全部或一部不能沒│
│    │      │          │        │          │        │        │收，以其財產抵償之。                        │
├──┼───┼─────┼────┼─────┼────┼────┼──────────────────────┤
│21  │張有金│0000000000│99年11月│臺北市內湖│500元   │有期徒刑│未扣案之門號0000000000號行動電話（含SIM卡） │
│    │      │          │17日08時│區○○路  │        │柒年柒月│壹支、販賣第一級毒品所得新臺幣伍佰元均沒收，│
│    │      │          │55分    │315巷21號1│        │        │其中門號0000000000號行動電話（含SIM卡）壹支 │
│    │      │          │        │樓林耀奎住│        │        │如全部或一部不能沒收時，追徵其價額；販賣第一│
│    │      │          │        │處附近巷口│        │        │毒品所得新臺幣伍佰元部分，如全部或一部不能沒│
│    │      │          │        │          │        │        │收，以其財產抵償之。                        │
├──┼───┼─────┼────┼─────┼────┼────┼──────────────────────┤
│22  │張有金│0000000000│99年11月│臺北市內湖│1000元  │有期徒刑│未扣案之門號0000000000號行動電話（含SIM卡） │
│    │      │          │19日09時│區○○路  │        │柒年捌月│壹支、販賣第一級毒品所得新臺幣伍佰元均沒收，│
│    │      │          │05分    │315巷21號1│        │        │其中門號0000000000號行動電話（含SIM卡）壹支 │
│    │      │          │        │樓林耀奎住│        │        │如全部或一部不能沒收時，追徵其價額；販賣第一│
│    │      │          │        │處附近巷口│        │        │毒品所得新臺幣伍佰元部分，如全部或一部不能沒│
│    │      │          │        │          │        │        │收，以其財產抵償之。                        │
├──┼───┼─────┼────┼─────┼────┼────┼──────────────────────┤
│23  │張有金│0000000000│99年11月│臺北市內湖│500元   │有期徒刑│未扣案之門號0000000000號行動電話（含SIM卡） │
│    │      │          │28日07時│區○○路  │        │柒年柒月│壹支、販賣第一級毒品所得新臺幣伍佰元均沒收，│
│    │      │          │17分    │315巷21號1│        │        │其中門號0000000000號行動電話（含SIM卡）壹支 │
│    │      │          │        │樓林耀奎住│        │        │如全部或一部不能沒收時，追徵其價額；販賣第一│
│    │      │          │        │處附近菜市│        │        │毒品所得新臺幣伍佰元部分，如全部或一部不能沒│
│    │      │          │        │場        │        │        │收，以其財產抵償之。                        │
├──┼───┼─────┼────┼─────┼────┼────┼──────────────────────┤
│24  │張有金│0000000000│99年11月│臺北市內湖│1000元（│有期徒刑│未扣案之門號0000000000號行動電話（含SIM卡） │
│    │      │          │29日19時│區○○路  │賒帳100 │柒年捌月│壹支、販賣第一級毒品所得新臺幣玖佰元均沒收，│
│    │      │          │23分    │315巷21號1│元，實得│        │其中門號0000000000號行動電話（含SIM卡）壹支 │
│    │      │          │        │樓林耀奎住│900元） │        │如全部或一部不能沒收時，追徵其價額；販賣第一│
│    │      │          │        │處附近巷口│        │        │毒品所得新臺幣玖佰元部分，如全部或一部不能沒│
│    │      │          │        │          │        │        │收，以其財產抵償之。                        │
└──┴───┴─────┴────┴─────┴────┴────┴──────────────────────┘